臺北高等行政法院裁定
111年度聲字第130號
聲  請  人  郭俊良                                      
上列聲請人與相對人新北市政府間聲請假處分事件（本院104年
度全字第100號），聲請法官迴避，本院裁定如下：
    主  文
聲請駁回。
聲請訴訟費用由聲請人負擔。
　　理  由
一、行政訴訟法第20條規定：「民事訴訟法第33條至第38條之規
    定，於本節準用之。」民事訴訟法第33條第1項第2款規定：
    「遇有下列各款情形，當事人得聲請法官迴避：……二、法官
    有前條所定以外之情形，足認其執行職務有偏頗之虞者。」
    聲請法官迴避，其制度目的在使審理各別訴訟事件之法官迴
    避，就該個案不執行審判職務。若該訴訟事件業已終結，法
    官已無應執行之職務，即無聲請法官迴避的必要，自不得再
    聲請法官迴避。
二、聲請意旨：聲請人前就本院104年度訴字第82號事件爭執的
    公法上法律關係聲請定暫時狀態假處分（本院104年度全字
    第43號），惟承審的合議庭法官胡方新、鍾啟煌及蘇嫊娟有
    枉法偏頗的事實。聲請人於民國111年8月8日收受本院111年
    度聲字第108號裁定，始知聲請人前於104年9月15日至111年
    7月8日所提104次聲請該3名法官迴避案件，仍由該3名法官
    審理。該3名法官有編造當事人主張權利主體而為不利聲請
    人一造的偏頗事實，故依行政訴訟法第20條準用民事訴訟法
    第33條第1項第2款規定，就本院104年度全字第100號事件聲
    請該3名法官迴避。
三、聲請人前以新北市政府為相對人，向本院聲請定暫時狀態假
    處分，經分案為本院104年度全字第100號聲請假處分事件。
    該事件已經本院於104年12月31日以104年度全字第100號裁
    定駁回；聲請人不服，提起抗告，亦經最高行政法院於105
    年1月28日以105年度裁字第170號裁定駁回抗告確定，有各
    該裁定可以證明。聲請人於111年8月10日（本院收文戳章日
    期），對上開104年度全字第100號假處分事件的承審法官胡
    方新、鍾啟煌及蘇嫊娟聲請法官迴避，因所聲請法官迴避的
    104年度全字第100號假處分事件，業經審結並確定在案，聲
    請人聲請迴避的3位法官就該事件已無應執行的職務，不存
    在任何足以影響審判公平性的疑慮。聲請人聲請迴避，依上
    述說明，與聲請迴避的要件不符，無從准許，應予駁回。
四、結論，本件聲請為無理由，裁定如主文。
中　　華　　民　　國　　111 　年　　8 　　月　　22　　日
　　　　　　　　　　  臺北高等行政法院第四庭
　                      　      審判長法  官　高愈杰
　　                          　      法  官　李君豪
　　　                                法  官　楊坤樵
上為正本係照原本作成。
如不服本裁定，應於送達後10日內向本院提出抗告狀（須按他造
人數附繕本）。
中　　華　　民　　國　　111 　年　　8 　　月　　22　　日
                                      書記官　高郁婷